【裁判字號】    94,訴,4244
【裁判日期】    950414
【裁判案由】    毒品危害防制條例
【裁判全文】
臺灣高雄地方法院刑事判決              94年度訴字第4244號
公  訴  人  臺灣高雄地方法院檢察署檢察官
被      告  甲○○
                    （另案於臺灣高雄看守所羈押中）
上列被告因違反毒品危害防制條例案件，經檢察官提起公訴（94
年度毒偵字第9399號）暨移請本院併案審理（95年度毒偵字第98
4 號、第1195號、第2512號），嗣因被告就被訴事實為有罪之陳
述，經本院告知簡式審判程序意旨，並聽取公訴人及被告之意見
後，本院合議庭裁定由受命法官獨任依簡式審判程序審理，判決
如下：
    主  文
甲○○連續施用第一級毒品，累犯，處有期徒刑壹年，扣案如附
表編號(二)所示第一級毒品海洛因壹包（驗後淨重零點零壹公克、
空包裝重零點壹玖公克）、及殘留第一級海洛因之注射針筒與吸
管各壹支均沒收銷燬之。
    事  實
一、甲○○前因竊盜、贓物及違反毒品危害防制條例等案件，經
    分別判處有期徒刑5 月、4 月及6 月確定，前開3 罪復經本
    院裁定應執行有期徒刑1 年1 月，嗣於民國94年6 月2 日縮
    短刑期執行完畢出監。另因施用毒品案件，經本院91年度毒
    聲字第7870號裁定送觀察、勒戒後，認無繼續施用毒品傾向
    ，於92年3 月5 日執行完畢釋放，並由台灣高雄地方法院檢
    察署檢察官於92年3 月9 日以92年度毒偵字第530 號為不起
    訴處分確定。詎其猶不知悛悔，復於前開觀察、勒戒執行完
    畢釋放後5 年內，基於施用第一級毒品海洛因之概括犯意，
    自94年10月5 日17時20分（起訴書誤載為94年10月3 日9 時
    45分）回溯24小時內某時許起至95年2 月28日止，在高雄某
    不詳公園廁所內，以將海洛因摻水後、再以針筒注射之方式
    ，約以每1 、2 日施用1 次之頻率，連續施用第一級毒品海
    洛因多次。嗣先後於附表所示時、地為警查獲，並經其同意
    後採尿送驗，進而查悉上情。另扣得甲○○所有、供施用毒
    品所用如附表編號(二)所示第一級毒品海洛因1 包（驗後淨重
    0.01公克、空包裝重0.19公克）、及殘留第一級海洛因之注
    射針筒與吸管各1 支。
二、案經高雄市政府警察局移請及高雄市政府警察局鼓山分局、
    三民第二分局與三民第一分局分別報請台灣高雄地方法院檢
    察署檢察官偵查起訴暨移送併案審理。
    理  由
一、本件被告甲○○係違反毒品危害防制條例第10條第1 項施用
    第一級毒品罪，其法定刑為死刑、無期徒刑、最輕本刑為3
    年以上有期徒刑以外之罪，於準備程序進行中，被告就被訴
    事實為有罪之陳述，由受命法官告知簡式審判程序之要旨並
    聽取其與公訴人之意見，經被告同意適用簡式審判程序後，
    本院亦認無不得或不宜改依簡式審判程序進行之處，爰依刑
    事訴訟法第273 條之1 第1 項、第284 條之1 規定，本院合
    議庭裁定裁定本件由受命法官獨任進行簡式審判程序，合先
    敘明。
二、上揭事實，業有尿液採證代碼對照表2 紙、濫用藥物尿液檢
    體監管記錄表及尿液編號對照表各1 份，與高雄市立凱旋醫
    院濫用藥物尿液檢驗報告4 件在卷可稽，另扣得被告所有如
    附表編號(二)所示第一級毒品海洛因1 包、及殘留第一級海洛
    因之注射針筒與吸管各1 支可資佐證。又上開毒品送請法務
    部調查局鑑定之結果，含有第一級毒品海洛因成分（驗後淨
    重0.01公克、空包裝重0.19公克），有卷附該局調科壹字第
    220022775 號鑑定通知書1 份可佐；至扣案注射針筒及吸管
    各1 支經本院送請臺灣高雄醫學大學附設中和紀念醫院加以
    鑑驗，均呈現第一級毒品海洛因陽性反應，亦有該院檢驗報
    告2 件在卷可查，復為被告於本院審理中坦認不諱，足徵被
    告之自白核與事實相符，堪予採信。按尿液內所含毒品成分
    之檢出，與其投與量、個人體質及檢驗儀器之精密度等有關
    。經查有關文獻資料，甲基安非他命經口服投與後，約有百
    分之70於24小時內自尿液中排出，海洛因經注射投與後，迅
    速水解成6-monoacetylmorphine，轉變成嗎啡，再循嗎啡之
    代謝途徑排出體外，約有百分之80於24小時內自尿液排出，
    因此採尿化驗應以投與後24小時內所採者為宜，此有行政院
    衛生署藥物食品檢驗局（82）藥檢壹字第8225269 號函可查
    ，亦為本院歷來審理施用毒品案件職務上所知悉之事項。本
    件被告雖坦認自94年10月初某日起開始施用第一級毒品海洛
    因之情，惟供稱已忘記正確時間等語，是本院參以被告初於
    94年10月5 日17時20分許遭警查獲後，乃於同日為警採集尿
    液送驗，經檢驗結果呈現嗎啡陽性反應一節，業有卷附前開
    尿液採證代碼對照表及濫用藥物尿液檢驗報告可證，揆諸前
    揭說明，堪認被告於94年10月5 日17時20分為警採尿時回溯
    24小時內某時許，確有非法施用第一級毒品海洛因之情甚明
    。另查，被告前因施用毒品案件，經本院裁定送觀察、勒戒
    後，認無繼續施用毒品傾向，於92年3 月5 日執行完畢釋放
    ，並由台灣高雄地方法院檢察署檢察官於92年3 月9 日以92
    年度毒偵字第530 號為不起訴處分確定等情，有臺灣高等法
    院被告前案紀錄表及本院被告院內索引卡紀錄表各1 份附卷
    可參，足認被告確於前開觀察、勒戒執行完畢釋放後，5 年
    內再犯毒品危害防制條例第10條之施用毒品罪。職是，本件
    事證明確，被告犯行洵堪認定，自應依法論科。
三、查海洛因係毒品危害防制條例第2 條第2 項第1 款所定之第
    一級毒品，依法不得持有、施用及販賣。核被告甲○○所為
    ，係違反毒品危害防制條例第10條第1 項施用第一級毒品罪
    。其施用第一級毒品海洛因前、後持有海洛因之低度行為，
    應為施用之高度行為所吸收，不另論罪。被告先後多次施用
    第一級毒品海洛因，時間緊接，且犯罪基本構成要件相同，
    顯係基於概括犯意反覆為之，應依連續犯規定論以一罪，並
    依法加重其刑。又被告前因竊盜、贓物及毒品危害防制條例
    等案件，經分別判處有期徒刑5 月、4 月及6 月確定，復經
    裁定應執行有期徒刑1 年1 月，於94年6 月2 日縮短刑期執
    行完畢出監一節，有前開臺灣高等法院被告前案紀錄表附卷
    足憑，是其前受有期徒刑之執行完畢後，5 年內再犯有期徒
    刑以上之本罪，為累犯，應依法遞加重其刑。爰審酌被告前
    因施用毒品案件，經施以觀察、勒戒後，竟再為本件施用毒
    品犯行，足見其惡習已深，且戒絕毒癮之意志不堅，未能體
    悟施用毒品對自己、家人造成之傷害及社會之負擔，自屬可
    議；惟念其於犯後態度良好，並能坦承犯行，及施用毒品本
    質上係屬戕害自身健康之行為，尚未直接危害他人，反社會
    性之程度應屬較低等一切情狀，量處如主文所示之刑，以資
    懲儆。此外，扣案如附表編號(二)所示第一級毒品海洛因1 包
    （驗後淨重0.01公克、空包裝重0.19公克）係查獲之毒品，
    且該包裝袋與其內毒品業已無法析離；又殘留第一級毒品之
    注射針筒及吸管各1 支，亦與其內殘餘之毒品同屬無法析離
    ，應將之同視為第一級毒品無訛，從而不問屬於犯人與否，
    均應依毒品危害防制條例第18條第1 項前段規定，諭知沒收
    銷燬之。
四、另查，本件被告除起訴書所載犯罪事實外，就移送併辦部分
    即台灣高雄地方法院檢察署95年度毒偵字第984 號、第1195
    號、第2512號，及被告其餘施用第一級毒品海洛因犯行，雖
    未據公訴人起訴，然核與前揭已起訴部分有連續犯之裁判上
    一罪關係，當為起訴效力所及，本院自應一併審理，附此敘
    明。
據上論斷，應依刑事訴訟法第273 條之1 第1 項、第299 條第1
項前段，毒品危害防制條例第10條第1 項、第18條第1 項前段，
刑法第11條、第56條、第47條，判決如主文。
中    華    民    國    95    年     4    月    14    日
                  刑事第四庭  法  官 陳明呈
以上正本證明與原本無異。
如不服本判決，應於收受送達後10日內向本院提出上訴書狀。
中    華    民    國    95    年    4     月    17    日
                              書記官 林明忠
附錄本判決論罪科刑之法條：
毒品危害防制條例第十條
施用第一級毒品者，處六月以上五年以下有期徒刑。
施用第二級毒品者，處三年以下有期徒刑。
附表：
┌──┬───────┬──────────┬───────┬───────┐
│編號│偵查案號      │查扣物品種類、數量  │查獲時間      │查獲地點      │
├──┼───────┼──────────┼───────┼───────┤
│    │台灣高雄地方法│無                  │95年10月5 日17│高雄市左營區榮│
│ (一) │院檢察署94年度│                    │時20分許      │總路、榮光路口│
│    │毒偵字第9399號│                    │              │停車場        │
├──┼───────┼──────────┼───────┼───────┤
│    │              │第一級毒品海洛因1 包│95年1 月5 日8 │高雄市鼓山區厚│
│    │台灣高雄地方法│（驗後淨重0.01公克、│時45分許      │生路「海安宮」│
│ (二) │院檢察署95年度│空包裝重0.19公克）、│              │後方空地      │
│    │毒偵字第984 號│殘留第一級毒品海洛因│              │              │
│    │              │之注射針筒及吸管各1 │              │              │
│    │              │支                  │              │              │
├──┼───────┼──────────┼───────┼───────┤
│    │台灣高雄地方法│無                  │94年12月15日20│高雄市三民區大│
│ (三) │院檢察署95年度│                    │時30分許      │豐一路246號前 │
│    │毒偵字第1195號│                    │              │              │
├──┼───────┼──────────┼───────┼───────┤
│    │台灣高雄地方法│無                  │95年2 月21日10│高雄市三民區哈│
│ (四) │院檢察署95年度│                    │時8分         │爾濱街118 號  │
│    │毒偵字第2512號│                    │              │              │
└──┴───────┴──────────┴───────┴───────┘


司法院資訊處製作；財團法人民間司法改革基金會備份。
